【裁判字號】    96,訴,686
【裁判日期】    970205
【裁判案由】    違反槍砲彈藥刀械管制條例
【裁判全文】
臺灣宜蘭地方法院刑事判決               96年度訴字第686號
公  訴  人  臺灣宜蘭地方法院檢察署檢察官
被      告  甲○○
選任辯護人  李秋銘律師
上列被告因違反槍砲彈藥刀械管制條例案件，經檢察官提起公訴
（96年度偵字第4048號），本院判決如下：
    主  文
甲○○未經許可，持有空氣槍，處有期徒刑壹年陸月，併科罰金
新臺幣貳萬元，罰金如易服勞役，以新臺幣壹仟元折算壹日。
扣案之空氣槍貳把（槍枝管制編號：0000000000號及0000000000
號）及小型高壓氣體鋼瓶貳瓶，均沒收。
    事  實
一、甲○○於民國九十年間，在臺北市萬華區購買具有殺傷力之
    氣體動力式空氣槍二枝（槍枝管制編號：0000000000號及
    0000000000號）及供上開槍枝氣體動力所用之小型高壓氣體
    鋼瓶二瓶後，先將之藏置於其駕駛之車號ＩＡ—8808號自小
    客車內，再於九十二年間，改藏置在其於員山鄉○○路二十
    號所經營之「九益活鮮快炒」餐廳內，而未經主管機關許可
    持有上開空氣槍二枝。嗣於九十六年十月十二日晚上八時五
    十分許，在員山鄉前開「九益活鮮快炒」餐廳內為警查獲，
    並扣得上開氣體動力式空氣槍二枝（槍枝管制編號分別為
    0000000000號及0000000000號）及小型高壓氣體鋼瓶二瓶。
二、案經宜蘭縣警察局宜蘭分局報請臺灣宜蘭地方法院檢察署檢
    察官偵查起訴。
    理  由
一、上開事實，業據被告甲○○坦承不諱，並有氣體動力式空氣
    槍二枝及小型高壓氣體鋼瓶二瓶扣案可資佐證，及宜蘭縣政
    府警察局宜蘭分局員山分駐所臨檢紀錄表與拍攝查獲現場、
    扣案槍枝及小型高壓氣體鋼瓶二瓶之照片共十二張在卷可稽
    。而扣案之上開槍枝二把經送內政部警政署刑事警察局鑑定
    結果，認送鑑空氣槍2把（槍枝管制編號：0000000000號及
    0000000000號）係氣體動力式槍枝，以小型高壓氣體鋼瓶內
    氣體為發射動力，經分別以金屬彈丸測試3次，其中彈丸（
    直徑6.0mm、重量.088g）最大發射速度分別為183公尺/秒，
    計算其動能為14焦耳，換算其單位面積動能為52焦耳/平方
    公分（槍枝管制編號：0000000000號），及最大發射速度
    186 公尺/秒，計算其動能為15焦耳，換算其單位面積動能
    為53焦耳/平方公分（槍枝管制編號：0000000000號），有
    該局96年12月3日刑鑑字第0960160676號槍彈鑑定書1份在卷
    可稽，依該鑑定書所述有關殺傷力之數據，彈丸單位面積動
    能達20焦耳/平方公分即足以穿入人體皮肉層，是上開空氣
    長槍2把經試射3次後，所擊發鋼珠之單位面積動能分別各達
    52 及53焦耳/平方公分，均足以穿入人體皮肉層，造成人體
    之傷害，應認具有殺傷力，是被告上開自白與事實相符，犯
    行堪予認定。
二、按刑事法所定之「持有」行為乃屬繼續犯，雖其行為之初始
    係在舊法時期，倘其行為之終了已在新法施行之後，即應適
    用新法，不生新、舊法比較適用問題。本件被告自90年間即
    持有本件扣案空氣長槍至96年10月12日為警查獲時止，其行
    為終了日係於94年1月26日槍砲彈藥刀械管制條例修正施行
    後，亦係於95年7月1日修正刑法施行後，均應適用修正後之
    新法，無新、舊法比較問題，是核其所為係犯槍砲彈藥刀械
    管制條例第8條第4項未經許可持有空氣槍罪。查被告係為娛
    樂好玩而購得本件扣案空氣槍，其因一時思慮欠周，致罹重
    典，參酌本件之犯罪情狀，所犯持有空氣槍罪最輕法定本刑
    為3年以上有期徒刑，併科新臺幣700萬元以下罰金，依一般
    社會經驗，屬情輕法重，其犯罪之情狀顯可憫恕，本院認縱
    科以最低度法定刑，仍嫌過重，爰依刑法第59條規定減輕其
    刑。爰審酌被告犯後態度良好，坦承犯行，係為娛樂好玩而
    持有空氣槍，持槍之動機單純，及其高職畢業之智識程度等
    情狀，量處如主文所示之刑，及就所處罰金部分諭知易服勞
    役之折算標準。扣案空氣槍2把（槍枝管制編號：000000000
    0號及0000000000）號為違禁物，應依刑法第38條第1項第1
    款之規定宣告沒收；扣案之小型高壓氣體鋼瓶2瓶，係被告
    所有，且為供持有上開空氣槍犯罪所用之配備，業據被告坦
    認在卷，爰依刑法第38條第1項第2款宣告沒收之。至另扣案
    之空氣長槍一枝（槍枝管制編號0000000000），經送鑑定結
    果，認不具殺傷力，有內政部警政署刑事警察局九十六年十
    二月三日刑鑑字第○九六○一六○六七六號鑑驗通知書一紙
    （含照片三張）附卷足憑，自非違禁物，爰不予宣告沒收之
    ，併予敘明。
據上論斷，應依刑事訴訟法第299條第1項前段，槍砲彈藥刀械管
制條例第8條第4項，刑法第11條前段、第42條第3項、第59 條、
第38條第1項第1款、第2款，判決如主文。
本案經檢察官吳廣莉到庭執行職務。
中    華    民    國    97    年    2    月    5    日
                  刑事第二庭審判長法  官  黃永勝
                                  法  官  鄭貽馨
                                  法  官  楊坤樵
以上正本證明與原本無異。
如不服本判決應於收受本判決後10日內向本院提出上訴書狀，並
應敘述具體理由。若未敘述理由者，應於上訴期間屆滿後20日內
向本院補提理由書狀 (均須按他造當事人之人數附繕本)。
                                  書記官  陳淑宜
中    華    民    國    97    年    2    月    12     日
附錄本案論罪科刑法條全文：
槍砲彈藥刀械管制條例第8條第4項
未經許可，持有、寄藏或意圖販賣而陳列第1項所列槍枝者，處3
年以上10年以下有期徒刑，併科新臺幣700萬元以下罰金。


司法院資訊處製作；財團法人民間司法改革基金會備份。
